---
title: "Analiza próbek krwi pacjentów chorych na COVID-19"
author: "Szymon Jędrzejewski"
date: "23 11 2020"
output: 
  html_document: 
    toc: yes
    toc_float: yes
    df_print: kable
---
# Podsumowanie
Zbiór danych przedstawia informacje na temat 375 pacjentów. Poszczególne wiersze przedstawiają wyniki badań przeprowadzonych w Wuhan na próbkach krwi, na przestrzeni stycznia i lutego w 2020 roku. W celu uproszczenia przetwarzania dane zostały przetworzone, z przyjęciem zasady, że nowsze wyniki badań są ważniejsze w interpretacji informacji o pacjencie. Na wykresach przedstawione zostały wyniki 3 typów zmiennych wraz z pionowa linia określająca wartość progowa. Zmienne oraz wartości progowe zostały wybrane na podstawie artykułu https://www.nature.com/articles/s42256-020-0180-7. Pokazane zostały również zmiany w czasie w liczbie ozdrowieńców oraz zmarłych. W celu przygotowania danych dla klasyfikatora, ze zbioru danych zostały usunięte kolumny, w których liczba wartości NA przekraczała 80%, a następnie usunięte zostały wszystkie wiersze, w których wystąpiła wartość NA. Klasyfikator przewidujący został skonstruowany przy pomocy metody Random Forest. Dane zostały podzielone na 3 części, w celu umożliwienia optymalizacji parametrów i  ponownego przetestowania na innym zbiorze danych.

# Wykorzystane biblioteki
```{r, warning=FALSE, message=FALSE}
library(dplyr)
library(ggplot2)
library(tidyr)
library(xlsx)
library(kableExtra)
library(reshape2)
library(gganimate)
library(caret)
```

# Ustawienie ziarna losowości
```{r}
set.seed(23)
```

# Wczytanie danych
```{r, cache=TRUE}
df <- read.xlsx("C:/Users/Szymek/Documents/wuhan_blood_sample_data_Jan_Feb_2020.xlsx", 
                sheetIndex = 1)
```

# Oczyszczenie i transformacja danych
## Podmiana wartości liczbowych na tekstowe oraz uzupełnienie Id pacjenta
```{r, warning=FALSE}
df_fill <- df[-c(71)] %>% group_by(Admission.time, Discharge.time) %>%
  mutate(PATIENT_ID = max(PATIENT_ID, na.rm=TRUE),
         gender = case_when(
           gender == 1 ~ "male",
           TRUE ~ "female"),
         outcome = case_when(
           outcome == 1 ~ "deceased",
           TRUE ~ "alive"))%>%
  arrange(PATIENT_ID) %>% 
  ungroup()
```

## Wybranie najnowszych wyników badań dla każdego pacjenta
```{r, warning=FALSE}
df_newest <- df_fill[-c(2,5)] %>% group_by(PATIENT_ID) %>% mutate_at(vars(c(2:78)),function(x) x[max(which(!is.na(x)))]) %>% distinct()
```

# Podsumowanie pierwotnego zbioru danych
```{r}
summ <- summary(df[c(3,8:70,72:80)])[c(1,3,4,6),] %>% t() %>% as.data.frame.matrix()

names(summ) <- c("Min","Median","Mean","Max")

summ_label <- summ %>% mutate(Min = sub('.*:', '', Min), Median = sub('.*:', '', Median), Mean = sub('.*:', '', Mean), Max = sub('.*:', '', Max))

summ_label["Statistic"] <- names(df[c(3,8:70,72:80)])

summ_label[,c(5,1,2,3,4)] %>% kable(align = "l") %>% kable_paper(bootstrap_options = "striped", full_width = F) %>% kable_styling(position = "center")
```

# Rozkład wartości pierwotnego zbioru danych
```{r, fig.height=30, fig.width=10, warning=FALSE, message=FALSE}
df_his <- melt(df[c(8:70,72:80)])

ggplot(df_his,aes(x = value)) + 
    geom_histogram() +
    facet_wrap(~variable, scales = "free", ncol=4) + 
    theme(axis.text.x = element_text(angle = 45, hjust = 1),
          axis.title.x=element_blank())
```

# Korelacja pomiedzy wartością zmiennej a wartością outcome (y=1 - survived, y=-1 - deceased) dla:
```{r, warning=FALSE}
df_corr <- df_newest[c(5,50,59,71)] %>% mutate(
           outcome = case_when(
           outcome == "deceased" ~ -1,
           TRUE ~ 1))

names(df_corr)[names(df_corr) == "X...lymphocyte"] <- "lymphocyte"
```

## 1.LDH - Dehydrogenaza mleczanowa
```{r, warning=FALSE}
ggplot(df_corr, aes(x=Lactate.dehydrogenase, y=outcome)) + 
  geom_point() + geom_vline(xintercept = 365)
```

## 2.hs-CRP - Białko C-reaktywne
```{r, warning=FALSE}
ggplot(df_corr, aes(x=High.sensitivity.C.reactive.protein, y=outcome)) + 
  geom_point() + geom_vline(xintercept = 41.2)
```

## 3.Lymphocyte - Limfocyty
```{r, warning=FALSE}
ggplot(df_corr, aes(x=lymphocyte, y=outcome)) + 
  geom_point() + geom_vline(xintercept = 14.7)
```

# Zmiana w czasie ilości ozdrowienców oraz zmarłych
```{r, warning=FALSE, cache=TRUE}
df_sum <- df_newest[4:5] %>% mutate(Discharge.time = substr(Discharge.time,1,10),
                         Survived = case_when(
                         outcome == "alive" ~ 1,
                         TRUE ~ 0),
                         Deceased= case_when(
                         outcome == "deceased" ~ 1,
                         TRUE ~ 0)) %>%
              group_by(Discharge.time) %>%
              summarise(Survived = sum(Survived), Deceased = sum(Deceased)) %>%
              mutate(Survived_total = cumsum(Survived),Deceased_total = cumsum(Deceased)) %>%
              arrange(Discharge.time)

df_anim <- df_sum[c(1,4,5)] %>% melt()

ggplot(df_anim, aes(x=variable, y=value, fill=variable)) + 
  geom_bar(stat='identity') +
  theme_bw() +
  transition_states(
    Discharge.time,
    transition_length = 2,
    state_length = 1
  ) +
  ease_aes('sine-in-out')+
  theme(axis.title.x=element_blank())
```

# Klasyfikator przewidujacy
## Usunięcie kolumn zawierających wiecej niż 80% wartości NA oraz usunięcie z pozostałych danych wierszy z jakąkolwiek wartością NA
```{r, warning=FALSE}
df_cut <- df_newest[-c(1,4)]

df_cl_col <- df_cut[, which(colMeans(!is.na(df_cut)) > 0.8)]

df_clear <- df_cl_col %>% drop_na()
```

## Podział danych na treningowe, testowe i walidacyjne
```{r, warning=FALSE}
inTraining <- createDataPartition(df_clear$outcome, p = .7, 
                                  list = FALSE, 
                                  times = 1)

train <- df_clear[inTraining, ,drop=FALSE]
test_val  <- df_clear[-inTraining, ,drop=FALSE]

inTesting <- createDataPartition(test_val$outcome, p = .6, 
                                  list = FALSE, 
                                  times = 1)

test <- test_val[inTesting, ,drop=FALSE]
val  <- test_val[-inTesting, ,drop=FALSE]
```

## Ustawienie pierwotnych parametrów modelu
```{r, warning=FALSE}
ctrl <- trainControl(
    method = "repeatedcv",
    summaryFunction = twoClassSummary,
    classProbs = TRUE,
    number = 2,
    repeats = 5)

fit <- train(outcome ~ .,
             data = train,
             method = "rf",
             metric = "ROC",
             trControl = ctrl,
             ntree = 15)

fit

rfClasses <- predict(fit, newdata = test)
confusionMatrix(data = rfClasses, as.factor(test$outcome))
```

## Optymalizacja parametrów modelu
```{r, warning=FALSE}
rfGrid <- expand.grid(mtry = 5:20)
gridCtrl <- trainControl(
    method = "repeatedcv",
    summaryFunction = twoClassSummary,
    classProbs = TRUE,
    number = 2,
    repeats = 5)

fitTune <- train(outcome ~ .,
             data = train,
             method = "rf",
             metric = "ROC",
             preProc = c("center", "scale"),
             trControl = gridCtrl,
             tuneGrid = rfGrid,
             ntree = 20)

fitTune

rfClasses2 <- predict(fit, newdata = val)
confusionMatrix(data = rfClasses2, as.factor(val$outcome))
```
